【裁判字號】    97,交聲,2119
【裁判日期】    971111
【裁判案由】    交管條例聲異
【裁判全文】
臺灣板橋地方法院交通事件裁定        97年度交聲字第2119號
原處分機關  交通部公路總局臺北區監理所
異  議  人
即受處分人  甲○○
上列異議人即受處分人因違反道路交通管理處罰條例案件，對於
交通部公路總局臺北區監理所於97年7 月29日所為之北監自裁字
裁40-AG0000000號處分，聲明異議，本院裁定如下：
    主  文
異議駁回。
    理  由
一、原處分意旨略以：異議人即受處分人甲○○於民國97年5 月
    7 日下午5 時許，駕駛其所有車號為FL-7936 號自用小客車
    ，行經臺北市○○路○ 段250 巷口（南向北），因駕車行經
    有燈光號誌管制之交岔路口闖紅燈之違規行為，由臺北市政
    府警察局於該路口設置之固定式微電腦闖紅燈及自動測速照
    相設備攝得，爰依道路交通管理處罰條例第53條第1 項、第
    63條第1 項第3 款規定，裁處罰鍰新臺幣2,700 元，並記違
    規點數3 點。
二、聲明異議意旨略以：本人於97年5 月7 日17時駕駛FL-7936
    自小客車，行經臺北市○○路○ 段250 巷口，因閃讓救護車
    通過，雖然地上有2 個大S 感應線圈圖示，本人本著救人第
    一之原則，在打方向燈示意之下，不得不壓到S 型線圈感應
    線圈，並馬上停止。可否請警方調出相片，重新觀看。是否
    有監視器，可還原當日違規時之行車概況。後行之救護車是
    否有隨車自動照相設備，以還原真相，為此聲明異議，請求
    撤銷原處分云云。
三、按汽車駕駛人，行經有燈光號誌管制之交岔路口闖紅燈者，
    處新臺幣1,800 元以上5,400 以下罰鍰，並記違規點數3 點
    ，道路交通管理處罰條例第53條第1 項、第63條第1 項第3
    款定有明文。
四、經查：
  (一)本件異議人駕駛車牌號碼為FL-7936 號自用小客車，行經臺
    北市○○路○ 段250 巷口（南向北），因駕車行經有燈光號
    誌管制之交岔路口闖紅燈之違規行為，由臺北市政府警察局
    內湖分局交通分隊以照片採證方式逕行製單舉發之事實，異
    議人並不爭執，且有於該路口設置照相設備攝得之採證照片
    2 幀、臺北市政府警察局北市警交大字第AG0000000 號舉發
    違反道路交通管理事件通知單1 紙及交通部公路總局臺北區
    監理所北監自裁字裁40-AG0000000號違反道路交通管理事件
    裁決書1 紙在卷可稽。
  (二)異議人雖以前詞置辯，然核諸卷附採證照片，第一張照片顯
    示之數據為「1Y39」、「R058」，係指行駛於內側第一車道
    之異議人車輛，於轉換紅燈5.8 秒時，因超越停止線駛壓感
    應圈而為該固定桿相機感應拍照；第二張照片顯示之數據為
    「R068」、「V＝10 」，係指異議人之車輛，於轉換紅燈後
    6.8 秒時，仍未為煞車，猶以時速10公里之速度繼續行駛。
    按車輛必須在紅燈時，輾壓固定式電腦自動照相機之感應線
    圈，始會啟動相機拍照採證，而車輛在綠燈時輾壓感應線圈
    ，並不會啟動相機拍照採證，此乃機器正常運作下必然之理
    ，是以本件異議人所有之上開車輛於上開時間、地點確有違
    反燈光號誌管制而闖紅燈之行為。
  (三)末查，本件事發之時段，查無救護車通過之情形，業經臺北
    市政府警察局內湖分局函覆斯旨無訛，亦有臺北市政府警察
    局內湖分局北市警內分交字第09731466500 號函存卷可表，
    則異議人所辯稱為閃讓救護車，不得不壓過S 型線圈云云，
    亦與客觀事證未合，故異議人前開所辯，皆屬卸責之詞，不
    足採信。
五、綜上所述，異議人所有之車輛確有在前開時、地，行經有燈
    光號誌管制之交叉路口闖紅燈違規行為甚明。原處分機關據
    以援引首揭規定，裁處罰鍰新臺幣2,700 元，並依同條例第
    63條第1 項第3 款記違規點數共3 點並無不當，本件異議為
    無理由，應予駁回。
據上論斷，應依道路交通案件處理辦法第19條裁定如主文。
中    華    民    國    97    年    11    月    11    日
                    交通法庭    法  官  李君豪
以上正本證明與原本無異
如不服本裁定應於送達後5 日內向本院提出抗告狀
                                書記官  金和國
中    華    民    國    97    年    11    月    12    日


司法院資訊處製作；財團法人民間司法改革基金會備份。
